臺灣臺中地方法院刑事判決　　　　　　 100年度易字第1537號
公　訴　人　臺灣臺中地方法院檢察署檢察官
被　　　告　吳惠甄
上列被告因詐欺案件，經檢察官提起公訴（100年度撤緩偵字第
144號），被告於準備程序中就被訴事實為有罪之陳述，受命法
官於聽取當事人之意見後，本院合議庭裁定改以簡式審判程序審
理，判決如下：
    主      文
吳惠甄共同意圖為自己不法之所有，以詐術使人將本人之物交付
，處有期徒刑拾月。扣案如附表七所示之物，均沒收。
    犯罪事實及理由
一、吳惠甄自民國98年8月間某日起，參與以陳志華、賴怡瑩（
    渠等業經本院另案判處罪刑在案）為首腦及在大陸地區真實
    姓名年籍均不詳之二成年人以上所組成之電話詐欺取財集團
    ，共同基於為自己不法所有之意圖而反覆實施詐欺取財之集
    合犯意聯絡，由陳志華出資承租房屋、購買電腦、網路電話
    設備、路由器、匝道器及授權IP、網路電話、數據機、分享
    器、監視器等上網設備，並使賴怡瑩主持，在臺北縣淡水鎮
    （現改制為新北市淡水區○○市○路3段166號5樓、林口鄉（
    現改制為林口區○○○路504巷2號等處，王志芃（綽號小高
    ）、翁駿騏（綽號小寶）、楊珈偉（綽號小偉）、孫全輝（
    綽號小輝）、王龍（綽號小邱）、陳文鴻（綽號鴻）、陳國
    華（綽號阿華）、呂昱庭（綽號小寶）、陳柏任（綽號小任
    ）、蕭佐勳（原名蕭鈺玟）、許芷翎（以上11人業經本院另
    案判處罪刑在案）、林芝庭（原名林麗君，綽號小愛）、郭
    嘉琦（綽號小琦）、方益群（綽號小梁；以上3人業經臺灣
    臺中地方法院檢察署檢察官緩起訴處分）、不知真實姓名年
    籍綽號「阿佩」、「小張」、「阿吉」、「文忠」、「小仲
    」、「維」、「蒼」等成年人，亦共同基於為自己不法所有
    之意圖而反覆實施詐欺取財之集合犯意聯絡，陸續參與前開
    詐欺取財集團，於附表一所示時間、地點（係由翁駿騏出面
    向不知情之屋主徐彩鳳『臺北縣淡水鎮租屋處之出租人』及
    游畦靈『臺北縣林口鄉租屋處之出租人』承租房屋），經營
    詐欺電信機房，向大陸地區不特定民眾詐取財物，由王志芃
    、孫全輝、王龍等，擔任管理成員生活紀律、工作進度、效
    果等任務，賴怡瑩擔任帳務管理及犯罪所得分配、對外支付
    費用等工作；楊珈偉向中華電信股份有限公司申請網路設備
    ；賴怡瑩、楊珈偉等分別購買電腦、路由器、匝道器、數據
    機、分享器、監視器等設備連結上網，透過網隨機大量撥號
    予大陸地區市內電話，以語音向大陸民眾誆稱：市內電話有
    欠費，須儘快繳費，如有疑問，請回撥云云，俟不詳姓名年
    籍資料已成年之大陸民眾，依渠等指示回撥表示未申辦該電
    話號碼後，即由附表一中女性成員即吳惠甄、林芝庭、郭嘉
    琦、賴怡瑩等人佯裝為中國電信業者服務人員，向大陸民眾
    詐稱：身分遭人盜用，冒名申請電話號碼並欠費云云，進而
    騙取大陸民眾之姓名、身分證號、金融機構存款等資料，再
    佯裝轉接至大陸地區公安為其解決危機，復使集團中第二線
    之男性成員即王志芃、楊珈偉、翁駿騏、孫全輝、王龍、蕭
    佐勳（原名蕭鈺玟）、陳文鴻、陳國華、呂昱廷、陳柏任、
    方益群等人佯裝為大陸地區公安人員，假裝受理報案後，假
    借錄音製作筆錄之方式，套問大陸民眾之住址、教育程度、
    存款帳戶、金額等資料，再以保全存款設定密碼或存入保全
    存款之其他帳戶為藉口，使不特定大陸民眾，不疑有他，陷
    於錯誤，使渠等依其指示，至自動提款機設備按鍵匯款或臨
    櫃匯款之方式，將金錢匯入彼等所取得之大陸地區人頭帳號
    內。嗣大陸地區之詐欺成員，確認收取前開詐得款項後，其
    中20％至30％詐騙金額，由大陸地區成員取得，再將80％至
    70％不等比例之款項，透過不詳管道匯回臺灣地區交由賴怡
    瑩領取，賴怡瑩按比例將各人統計詐騙成功之金額，男性成
    員以金額之12％朋分、女性成員以金額之6％計算，其餘款
    項由賴怡瑩統籌管理，賴怡瑩扣除房租、電腦設備、網路電
    話、水電伙食、獎金等一切開銷後，剩餘款項由陳志華取得
    。賴怡瑩並以詐騙所得之款項，分別於98年10月15日、同年
    11月15日，購入車牌號碼CZR－281號、CUH－372號等重型機
    車各1台，及於98年9月7日以楊珈偉之名義，購買車號5C－
    2937號自用小客車1輛，供集團成員使用。旋於楊珈偉脫離
    該集團並要求變更下，於98年11月6日向監理機關申請，將
    前開自用小客車所有人異動為賴怡瑩名下。迄為警查獲前，
    渠等共同以前述方式，向不特定大陸地區民眾詐騙，總計詐
    騙得款人民幣約300萬元，期間吳惠甄參與前揭詐欺取財犯
    行所獲不法報酬則約新臺幣（下同）22萬元。
  (二)嗣經臺中縣警察局刑警大隊偵辦網路電話詐騙案件，循線查
    獲賴怡瑩等所使用第二類電信業者授權IP而發現上情，而於
    98年12月15日12時許，前往臺北縣淡水鎮○市○路○段166號5
    樓執行搜索，當場查獲賴怡瑩、孫全輝、吳惠甄、郭嘉琦、
    王龍、陳柏任、陳國華、陳文鴻、林麗君、呂昱廷、蕭鈺玟
    、方益群等人，並扣得如附表二所示之物。隨後於98年12月
    29日15時10分許，為警在臺北縣林口鄉○○路504巷2號扣得
    如附表三所示之物。復於99年3月10日13時許及同年4月1日
    ，為警先後在臺北縣淡水鎮○市○路○段166號地下室，分別
    扣得如附表五、六所示之物。另經檢察官於99年2月2日函請
    台新國際商業銀行景平分行扣押賴怡瑩所申辦帳號00000000
    000000號帳戶內之犯罪所得45萬1068元（即詳如附表四所示
    之物）。
二、本案證據：
  (一)被告吳惠甄於警詢、偵訊及本院審理時之供述。
  (二)同案被告陳志華、賴怡瑩、王志芃、翁駿騏、楊珈偉、孫全
    輝、王龍、陳文鴻、陳國華、呂昱庭、陳柏任、蕭佐勳、許
    芷翎、方益群、郭嘉琦、林芝庭分別於警詢、偵訊時之供述
    或以證人身分之具結證述。
  (三)扣案如附表二至附表六所示之物（又附表七所示之物，即自
    附表二至附表六所示之物中，所整理出本案宣告沒收之物，
    詳後述）。
  (四)紅樹林有線電視股份有限公司98年9月25日致內政部警政署
    刑事警察局之傳真（警卷P18-P18背面）、楊珈偉使用IP位
    址114.198.177.132於98年9月24日至同年月28日之網路電話
    監聽譯文（警卷P20-P31背面）、臺灣臺中地方法院98年聲
    監字第1059號、98年聲監續字第827號通訊監察書（警卷P
    153-P154）、經扣押電腦檔案列印資料1筆、臺新國際商業
    銀行99年2月4日臺新作文字第9901737號函（偵卷二P94-P11
    1）、房屋租賃契約書（偵卷一P132-P136、偵卷二P136-P13
    8、P162）、交通部公路總局臺北區監理所99年2月22日北監
    車字第0990004322號函（偵卷二P170-P177）、車牌號碼CZR
    －281號、CUH－372號重型機車之車號查詢重型機車車籍（
    偵卷二P178-P180）、交通部公路總局臺北區監理所蘆洲監
    理站99年2月24日北監蘆一字第0990000642號函（偵卷二P19
    4-P197）、臺北市監理處99年2月25日北市監北字第0996517
    2600號函（偵卷二P203-P206）、本院98年度聲搜字第4471
    、4529號搜索票、刑事警察局搜索扣押筆錄（警卷P143-P14
    5、偵卷一P83-P85、偵卷三P7-P8）、車牌號碼CZR－281號
    及CUH－372號重型機車之車籍查詢－基本資料詳細畫面、車
    牌號碼5C－2937號自用小客車車籍查詢－基本資料詳細畫面
    （偵卷二P9-P9背面）。
三、論罪科刑：
  (一)核被告所為，係犯刑法第339條第1項之詐欺取財罪。
  (二)按刑事法若干犯罪行為態樣，本質上原具有反覆、延續實行
    之特徵，立法時既予特別歸類，定為犯罪構成要件之行為要
    素，則行為人基於概括之犯意，在密切接近之一定時、地持
    續實行之複次行為，倘依社會通念，於客觀上認為符一個反
    覆、延續性之行為觀念者，於刑法評價上，即應僅成立一罪
    。學理上所稱「集合犯」之職業性、營業性或收集性等具有
    重複特質之犯罪均屬之，例如經營、從事業務、收集、販賣
    、製造、散布等行為概念者是（最高法院95年度臺上字第
    1079號、95年度臺上字第4686號、96年度台上字第1722號判
    決意旨參照）。而刑法刪除第56條連續犯規定，修正理由四
    亦載明：「至連續犯之規定廢除後，對於部分習慣犯，例如
    竊盜、吸毒等犯罪，是否會因適用數罪併罰而使刑罰過重產
    生不合理之現象一節，在實務運用上應可參考德、日等國之
    經驗，委由學界及實務以補充解釋之方式，發展接續犯之概
    念，對於合乎『接續犯』或『包括的一罪』之情形，認為構
    成單一之犯罪，以限縮數罪併罰之範圍，用以解決上述問題
    。」等語，足見立法者亦深知各類型犯罪有其本質上之特殊
    性，非可於連續犯規定刪除後，逕將所有犯罪行為論以數罪
    併合處罰。而學理上包括一罪概念中，關於集合犯之態樣，
    係指依一般社會通念，特定犯罪行為具有反覆實施之特性，
    而藉由法條中客觀構成要件之行為要素，涵括上開具有反覆
    實施特性之數個犯罪行為，僅接受一次刑法之評價為已足。
    查電話詐欺乃係新興之犯罪型態，其犯罪型態具有集團性、
    縝密分工性、反覆性、計畫性、職業性，顯非屬偶而為之的
    犯罪類型，而係反覆以同種類詐騙行為為目的之社會活動之
    職業性犯罪，此觀實務上，在刑法修正前，對於此類型犯罪
    ，乃依修正前刑法第340條常業犯論處自明。惟刑法第340條
    之常業詐欺罪，業於95年7月1日修正公布刪除，自不得再以
    該罪相繩，惟衡諸該種犯罪之習性及社會常情，本即具有反
    覆實施之性質，依社會通念於客觀上乃符合一個反覆、延續
    性之行為觀念，應評價為包括一罪之集合犯。查被告與前開
    詐欺取財集團成員，均以每日撥打多通電話之頻率，向不特
    定之大陸地區成年被害人遂行詐欺取財之犯行，其詐騙時間
    密集，次數頻繁，顯均係出於反覆、延續單一詐欺行為之決
    意甚明，揆諸前揭說明，在刑法第340條之常業詐欺規定廢
    除後，應論以包括一罪之集合犯，均僅受一次刑法評價，附
    此敘明。
  (三)被告與前揭共犯陳志華等前開詐欺取財集團成員間，就前揭
    詐欺取財犯行，有犯意聯絡及行為分擔，為共同正犯。
  (四)爰審酌被告不思以正當方法賺取財物，貪取不法利益而為本
    案詐欺取財犯行，被告所參與之前開詐欺取財集團，犯罪結
    構龐大，事前縝密規劃，集團內部角色分工細密，誘使被害
    人誤信為真，以前開詐欺手法迅速致富，且向被害人詐騙所
    得金額甚鉅，嚴重敗壞社會風氣，危害社會秩序、犯罪所生
    危害情節甚重，再兼衡酌被告在前開詐欺取財集團中之分工
    角色尚非主謀規劃者，被告犯後亦知醒悟、均坦承犯行之態
    度，及其先前則尚無經法院判處罪刑之刑事犯罪紀錄，有臺
    灣高等法院被告前案紀錄表附卷可按，素行尚佳，暨其參與
    本案犯行所獲不法報酬達22萬元、其參與本案犯行期間非短
    、智識程度、犯罪動機、目的等一切情狀，認為公訴人具體
    請求判處被告有期徒刑10月，核屬適當，量處如主文所示之
    刑，以示懲儆。
  (五)沒收部分：
  1.按共同正犯因相互間利用他人之行為，以遂行其犯意之實現
    ，本於責任共同之原則，有關沒收部分，對於共犯間供犯罪
    所用之物，自均應為沒收之諭知。次按刑法第38條第1項第2
    款所稱「供犯罪預備之物」，係指以供實施犯罪構成要件之
    行為之用為目的所預備之物，而尚未使用者。申言之，乃以
    供預備犯特定罪之目的所用之物，而屬於犯罪實施中或犯罪
    實施前，所預備者而言。此項物件，並非犯罪構成要件應具
    備而不可或缺者，與刑法上處罰預備行為之獨立罪所用之構
    成物，係屬供犯罪所用之物者有別，故「供犯罪預備之物」
    之沒收，並不以法律有明文處罰預備犯者為絕對必要（最高
    法院95年度臺上字第2050號判決意旨參照）。經查，扣案如
    附表七所示之物品（即自附表二至附表六所整理出應沒收之
    物），均係共犯陳志華等前開詐欺取財集團成員所提供，且
    係被告及共犯陳志華等詐欺取財集團成員供本案犯罪所用之
    物，依前開說明，爰依刑法第38條第1項第2款之規定，均宣
    告沒收。
  2.次按刑法第38條第1項第3款規定因犯罪所得之物得沒收者，
    依同條第3項前段規定，以屬於犯人者為限，始得為之，如
    第三人對於該物在法律上得主張權利者，即不在得沒收之列
    ；又所謂犯罪所得之物，乃指因犯罪所直接取得之原物而言
    ，若非因犯罪直接所得之物，如變賣盜贓或詐欺、侵占之物
    所得之價金，即不得依此規定諭知沒收（參見最高法院21年
    上字第589號、40年臺非字第5號判例，及最高法院81年度臺
    上字第650號、93年度臺上字第4270號判決，均同此旨）。
    經查，扣案如附表五編號1、2所示之車號CUH－372號、車號
    CZR－281號重型機車、附表六編號1所示之車號5C－2937號
    自用小客車、附表二編號25所示之現金4萬3500元及附表四
    編號1所示之現金，固均為被告及共犯陳志華等前開詐欺取
    財集團成員本案詐騙所得之款項及以本案詐騙所得款項所購
    得之車輛，依前開說明，本案遭詐騙之被害人對於此部分扣
    案物品在法律上自得主張權利，此部分扣案物品雖不得發還
    被告，然依法亦無從逕予宣告沒收，附此敘明。
  3.至經警另於99年5月17日下午4時許，在臺北縣永和市○○街
    16號永和分局偵查隊辦公室，扣得陳志華所有如附表八所示
    之物，及警於同年6月10日13時許，在臺北縣淡水鎮○○街
    85巷45號7樓，扣得如附表九所示之物，並無積極證據證明
    與本案犯罪有關，且非屬違禁物，自無從宣告沒收，併予敘
    明。
四、應適用之法條：依刑事訴訟法第273條之1第1項、第299條第
    1項前段、第310條之2、第454條第1項，刑法第28條、第339
    條第1項、第38條第1項第2款，刑法施行法第1條之1第1項、
    第2項前段，判決如主文。
中    華    民    國   100    年    7     月    1     日
                刑事第十四庭    法  官  何世全
以上正本證明與原本無異。
如不服本判決，應於收受送達後10日內向本院提出上訴書狀，並
應敘述具體理由；其未敘述上訴理由者，應於上訴期間屆滿後20
日內向本院補提理由書（均須按他造當事人之人數附繕本）「切
勿逕送上級法院」。
                                書記官  陳建分
中    華    民    國   100    年    7     月    1     日
附表一：
┌──┬───────┬─────────┬───────────┐
│編號│  時    間    │犯罪地點          │參與詐騙之成員        │
├──┼───────┼─────────┼───────────┤
│ 1  │98年2月間某日 │新北市淡水區新市1 │賴怡瑩、王龍、翁駿騏、│
│    │迄同年8月間某 │路3段166號5樓     │楊珈偉、林芝庭等人    │
│    │日            │                  │                      │
│    │              │                  │                      │
├──┼───────┼─────────┼───────────┤
│ 2  │98年8月間某日 │同上              │賴怡瑩、王龍、王志芃、│
│    │迄同年10月間某│                  │翁駿騏、楊珈偉、孫全輝│
│    │日            │                  │、陳柏任、吳惠甄、林芝│
│    │              │                  │庭、郭嘉琦等人        │
├──┼───────┼─────────┼───────────┤
│ 3  │98年10月間某日│新北市○○區○○路│王志芃、王龍、翁駿騏、│
│    │迄同年11月間某│504巷2號          │孫全輝、陳柏任、吳惠甄│
│    │日            │                  │、林芝庭、陳國華、郭嘉│
│    │              │                  │琦、賴怡瑩等人        │
├──┼───────┼─────────┼───────────┤
│ 4  │98年11月間某日│新北市淡水區新市1 │孫全輝、賴怡瑩、王龍、│
│    │迄同年12月15日│路3段166號5樓（起 │陳柏任、吳惠甄、林芝庭│
│    │              │訴書附表誤載為新北│、郭嘉琦、陳國華、蕭佐│
│    │              │市淡水區○市○路○段│勳、呂昱廷、方益群、陳│
│    │              │166巷5號）        │文鴻、許芷翎等人      │
└──┴───────┴─────────┴───────────┘
附表二：警方於98年12月15日12時30分許在新北市淡水區○市○
        路○段166號5樓扣得之物品
┌─┬──────┬──┬───┬────────┬───────┐
│編│扣押物品名稱│數量│所有人│物品用途        │備註          │
│號│            │    │      │                │              │
├─┼──────┼──┼───┼────────┼───────┤
│1 │數據機      │壹台│前開詐│淡水機房內之網路│供本案犯罪所用│
│  │（臺灣大寬頻│    │欺取財│設備，屬於供犯罪│之物，且屬前開│
│  │）          │    │集團成│所用之物。      │詐欺取財集團成│
│  │            │    │員    │                │員所有之物。  │
├─┼──────┼──┼───┼────────┼───────┤
│2 │分享器      │貳台│同上  │淡水機房內之網路│同上          │
│  │            │    │      │設備，屬於供犯罪│              │
│  │            │    │      │所用之物。      │              │
├─┼──────┼──┼───┼────────┼───────┤
│3 │桌上型電腦  │壹組│同上  │淡水機房內之電腦│同上          │
│  │            │    │      │設備，屬於供犯罪│              │
│  │            │    │      │所用之物。      │              │
├─┼──────┼──┼───┼────────┼───────┤
│4 │桌上型電腦  │壹組│同上  │淡水機房內之電腦│同上          │
│  │            │    │      │設備，屬於供犯罪│              │
│  │            │    │      │所用之物。      │              │
├─┼──────┼──┼───┼────────┼───────┤
│5 │碎紙機      │壹台│同上  │供絞碎使用過之詐│同上          │
│  │            │    │      │騙資料，屬於供犯│              │
│  │            │    │      │罪所用之物。    │              │
├─┼──────┼──┼───┼────────┼───────┤
│6 │路由器      │壹台│同上  │淡水機房內之網路│同上          │
│  │            │    │      │設備，屬於供犯罪│              │
│  │            │    │      │所用之物。      │              │
├─┼──────┼──┼───┼────────┼───────┤
│7 │GATE WAY    │肆台│同上  │淡水機房內之網路│同上          │
│  │            │    │      │設備，屬於供犯罪│（遭不詳在場成│
│  │            │    │      │所用之物。      │員自5樓丟棄於 │
│  │            │    │      │                │戶外）        │
├─┼──────┼──┼───┼────────┼───────┤
│8 │分享器      │壹台│同上  │淡水機房內之網路│同上          │
│  │            │    │      │設備，屬於供犯罪│（遭不詳在場成│
│  │            │    │      │所用之物。      │員自5樓丟棄於 │
│  │            │    │      │                │戶外）        │
├─┼──────┼──┼───┼────────┼───────┤
│9 │監視器螢幕  │壹台│同上  │監視出入大門，屬│同上          │
│  │            │    │      │於供犯罪所用之物│              │
│  │            │    │      │。              │              │
├─┼──────┼──┼───┼────────┼───────┤
│10│數據機      │壹台│同上  │淡水機房內之網路│同上          │
│  │（中華電信）│    │      │設備，屬於供犯罪│              │
│  │            │    │      │所用之物。      │              │
├─┼──────┼──┼───┼────────┼───────┤
│11│監視器鏡頭  │參個│同上  │監視出入大門，屬│同上          │
│  │            │    │      │於供犯罪所用之物│              │
│  │            │    │      │。              │              │
├─┼──────┼──┼───┼────────┼───────┤
│12│影像切換器  │壹個│同上  │同上            │同上          │
│  │            │    │      │                │              │
├─┼──────┼──┼───┼────────┼───────┤
│13│筆記型電腦  │貳台│同上  │淡水機房內之電腦│同上          │
│  │            │    │      │設備，屬於供犯罪│              │
│  │            │    │      │所用之物。      │              │
├─┼──────┼──┼───┼────────┼───────┤
│14│記事本      │陸本│同上  │記載與詐騙相關之│同上          │
│  │            │    │      │資料。          │              │
├─┼──────┼──┼───┼────────┼───────┤
│15│行動電話手機│捌支│同上  │供與集團成員間聯│供本案犯罪所用│
│  │            │    │      │繫，屬於供犯罪所│之物，且屬前開│
│  │            │    │      │用之物。        │詐欺取財集團成│
│  │            │    │      │                │員所有之物。  │
├─┼──────┼──┼───┼────────┼───────┤
│16│薪資袋      │參個│同上  │供發放詐騙薪資之│供本案犯罪所用│
│  │            │    │      │用，屬於供犯罪所│之物，且屬前開│
│  │            │    │      │用之物。        │詐欺取財集團成│
│  │            │    │      │                │員所有之物。  │
├─┼──────┼──┼───┼────────┼───────┤
│17│開銷收據    │壹疊│同上  │屬於供犯罪所用之│同上          │
│  │            │    │      │物。            │              │
├─┼──────┼──┼───┼────────┼───────┤
│18│隨身碟      │伍個│同上  │儲存詐欺集團收支│同上          │
│  │            │    │      │、業績、報表等詐│              │
│  │            │    │      │騙資料，屬於供犯│              │
│  │            │    │      │罪所用之物。    │              │
├─┼──────┼──┼───┼────────┼───────┤
│19│易付卡申請書│拾張│同上  │供申請易付卡之用│同上          │
│  │            │    │      │，屬於供犯罪所用│              │
│  │            │    │      │之物。          │              │
├─┼──────┼──┼───┼────────┼───────┤
│20│帳冊        │貳本│同上  │帳冊內記載集團詐│同上          │
│  │            │    │      │騙及獲利情形，屬│              │
│  │            │    │      │於供犯罪所用之物│              │
│  │            │    │      │。              │              │
├─┼──────┼──┼───┼────────┼───────┤
│21│區碼簿      │壹本│同上  │供電腦語音系統依│同上          │
│  │            │    │      │大陸地區電話區號│              │
│  │            │    │      │形成手機號碼，寄│              │
│  │            │    │      │送語音封包。    │              │
├─┼──────┼──┼───┼────────┼───────┤
│22│區碼單      │拾張│同上  │供電腦語音系統依│同上          │
│  │            │    │      │大陸地區電話區號│              │
│  │            │    │      │形成手機號碼，寄│              │
│  │            │    │      │送語音封包。    │              │
├─┼──────┼──┼───┼────────┼───────┤
│23│資料夾      │壹個│同上  │內有房屋契約、網│同上          │
│  │            │    │      │路線申請書等，屬│              │
│  │            │    │      │於供犯罪所用之物│              │
│  │            │    │      │。              │              │
├─┼──────┼──┼───┼────────┼───────┤
│24│工作手則    │捌張│同上  │記載與大陸地區人│同上          │
│  │            │    │      │民應對之講稿，屬│              │
│  │            │    │      │於供犯罪所用之物│              │
│  │            │    │      │。              │              │
├─┼──────┼──┼───┼────────┼───────┤
│25│手拿包      │壹個│賴怡瑩│內有現金新臺幣4 │其中現金新臺幣│
│  │            │    │      │萬3500元、中國移│4萬3500元係本 │
│  │            │    │      │動通信門號卡(無 │案犯罪所得款項│
│  │            │    │      │SIM 卡)         │；中國移動通信│
│  │            │    │      │                │門號卡（無SIM │
│  │            │    │      │                │卡）係供本案犯│
│  │            │    │      │                │罪所用之物，且│
│  │            │    │      │                │屬前開詐欺取財│
│  │            │    │      │                │集團成員所有之│
│  │            │    │      │                │物。          │
├─┼──────┼──┼───┼────────┼───────┤
│26│電腦        │壹組│孫全輝│不詳。          │共犯孫全輝供稱│
│  │            │    │      │                │非供本案犯罪所│
│  │            │    │      │                │用之物。      │
├─┼──────┼──┼───┼────────┼───────┤
│27│無線電對講機│伍支│前開詐│成員假冒大陸公安│供本案犯罪所用│
│  │            │    │欺取財│使用，以取信大陸│之物，且屬前開│
│  │            │    │集團成│地區人民，屬於供│詐欺取財集團成│
│  │            │    │員    │犯罪所用之物。  │員所有之物。  │
├─┼──────┼──┼───┼────────┼───────┤
│28│筆記本      │壹組│同上  │記載與詐騙相關之│同上          │
│  │            │    │      │資料（含紙條），│              │
│  │            │    │      │屬於供犯罪所用之│              │
│  │            │    │      │物。            │              │
│  │            │    │      │                │              │
├─┼──────┼──┼───┼────────┼───────┤
│29│計算機      │壹台│同上  │供計算之用，屬於│同上          │
│  │            │    │      │供犯罪所用之物。│              │
├─┼──────┼──┼───┼────────┼───────┤
│30│桌上型電腦  │壹組│同上  │淡水機房內之電腦│同上          │
│  │            │    │      │設備，屬於供犯罪│              │
│  │            │    │      │所用之物。      │              │
├─┼──────┼──┼───┼────────┼───────┤
│31│筆記型電腦  │壹台│同上  │淡水機房內之電腦│同上          │
│  │            │    │      │設備，屬於供犯罪│              │
│  │            │    │      │所用之物。      │              │
├─┼──────┼──┼───┼────────┼───────┤
│32│電話機      │貳拾│同上  │接聽大陸地區人民│同上          │
│  │            │捌台│      │來電，屬於供犯罪│              │
│  │            │    │      │所用之物。      │              │
├─┼──────┼──┼───┼────────┼───────┤
│33│計算機      │參台│同上  │供計算之用，屬於│同上          │
│  │            │    │      │供犯罪所用之物。│              │
│  │            │    │      │                │              │
├─┼──────┼──┼───┼────────┼───────┤
│34│數字鍵盤    │參個│同上  │成員敲打鍵盤假冒│同上          │
│  │            │    │      │查詢資料，屬於供│              │
│  │            │    │      │犯罪所用之物。  │              │
├─┼──────┼──┼───┼────────┼───────┤
│35│匝道器      │貳台│同上  │淡水機房內之網路│同上          │
│  │            │    │      │設備，屬於供犯罪│              │
│  │            │    │      │所用之物。      │              │
├─┼──────┼──┼───┼────────┼───────┤
│36│鍵盤        │參個│同上  │成員敲打鍵盤假冒│同上          │
│  │            │    │      │查詢資料，屬於供│              │
│  │            │    │      │犯罪所用之物。  │              │
├─┼──────┼──┼───┼────────┼───────┤
│37│NOKIA行動電 │壹支│同上  │供與集團成員間聯│同上          │
│  │話（序號：35│    │      │繫，屬於供犯罪所│              │
│  │000000000000│    │      │用之物。        │              │
│  │1、門號09810│    │      │                │              │
│  │94482、黑） │    │      │                │              │
├─┼──────┼──┼───┼────────┼───────┤
│38│NOKIA行動電 │壹支│同上  │供與集團成員間聯│同上          │
│  │話（序號：35│    │      │繫，屬於供犯罪所│              │
│  │000000000000│    │      │用之物。        │              │
│  │2、門號09836│    │      │                │              │
│  │60034、白） │    │      │                │              │
├─┼──────┼──┼───┼────────┼───────┤
│39│NOKIA行動電 │壹支│同上  │供與集團成員間聯│同上          │
│  │話（序號：35│    │      │繫，屬於供犯罪所│              │
│  │000000000000│    │      │用之物。        │              │
│  │5、門號09894│    │      │                │              │
│  │20114、白） │    │      │                │              │
└─┴──────┴──┴───┴────────┴───────┘
 附表三：警方於98年12月29日下午3時10分許在臺北縣林口鄉○
         ○路504巷2號所扣得之物品
┌─┬──────┬──┬───┬────────┬───────┐
│編│扣押物品名稱│數量│所有人│物品用途        │備註          │
│號│            │    │      │                │              │
├─┼──────┼──┼───┼────────┼───────┤
│1 │王志芃遺留襯│1件 │王志芃│日常衣物。      │非供本案犯罪所│
│  │衫          │    │      │                │用之物。      │
├─┼──────┼──┼───┼────────┼───────┤
│2 │王志芃資料  │壹袋│王志芃│與詐騙相關之資料│供本案犯罪所用│
│  │            │    │      │，屬於供犯罪所用│之物，且屬前開│
│  │            │    │      │之物。          │詐欺取財集團成│
│  │            │    │      │                │員所有之物。  │
├─┼──────┼──┼───┼────────┼───────┤
│3 │電腦主機（含│壹組│前開詐│林口機房內之電腦│同上          │
│  │螢幕）      │    │欺取財│設備，屬於供犯罪│              │
│  │            │    │集團成│所用之物。      │              │
│  │            │    │員    │                │              │
├─┼──────┼──┼───┼────────┼───────┤
│4 │VIDEO AUDIO │1個 │賴怡瑩│不詳。          │無證據證明供本│
│  │            │    │      │                │案犯罪所用或犯│
│  │            │    │      │                │罪所得之物。  │
├─┼──────┼──┼───┼────────┼───────┤
│5 │IP分享器    │壹個│前開詐│林口機房內之網路│供本案犯罪所用│
│  │            │    │欺取財│設備，屬於供犯罪│之物，且屬前開│
│  │            │    │集團成│所用之物。      │詐欺取財集團成│
│  │            │    │員    │                │員所有之物。  │
├─┼──────┼──┼───┼────────┼───────┤
│6 │電腦主機（含│壹組│同上  │林口機房內之電腦│同上          │
│  │螢幕）      │    │      │設備，屬於供犯罪│              │
│  │            │    │      │所用之物。      │              │
├─┼──────┼──┼───┼────────┼───────┤
│7 │電腦主機    │壹個│同上  │林口機房內之電腦│同上          │
│  │            │    │      │設備，屬於供犯罪│              │
│  │            │    │      │所用之物。      │              │
├─┼──────┼──┼───┼────────┼───────┤
│8 │電腦螢幕    │壹個│同上  │林口機房內之電腦│同上          │
│  │            │    │      │設備，屬於供犯罪│              │
│  │            │    │      │所用之物。      │              │
└─┴──────┴──┴───┴────────┴───────┘
 附表四：檢察官於99年2月2日以臺灣臺中地方法院檢察署99年1
         月27日中檢輝麗98偵29661字第007244號函請台新國際
         商業銀行扣押賴怡瑩帳戶之存款
┌─┬─────────┬────────┬───┬───────┐
│編│扣押物品名稱      │金額            │所有人│備註          │
│號│                  │                │      │              │
├─┼─────────┼────────┼───┼───────┤
│1 │台新國際商業銀行帳│新臺幣45萬1068元│賴怡瑩│係本案犯罪所得│
│  │號0000-00000-00000│                │      │，非屬被告等人│
│  │號之存款          │                │      │所有之物。    │
└─┴─────────┴────────┴───┴───────┘
 附表五：警方於99年3月10日下午1時許在臺北縣淡水鎮○市○
         路3段166號地下室所扣得之物品
┌─┬──────┬──┬───┬────────┬───────┐
│編│扣押物品名稱│數量│所有人│物品用途        │備註          │
│號│            │    │      │                │              │
├─┼──────┼──┼───┼────────┼───────┤
│1 │車號CUH-372 │1部 │賴怡瑩│供詐欺集團成員代│以本案詐欺所得│
│  │山葉牌重型機│    │      │步之用。        │款項所購入之物│
│  │車（引擎號碼│    │      │                │。            │
│  │E377E-314655│    │      │                │              │
│  │號）        │    │      │                │              │
├─┼──────┼──┼───┼────────┼───────┤
│2 │車號CZR-281 │1部 │賴怡瑩│供詐欺集團成員代│同上          │
│  │光陽牌重型機│    │      │步之用。        │              │
│  │車（引擎號碼│    │      │                │              │
│  │SD25UA-12973│    │      │                │              │
│  │8號）       │    │      │                │              │
└─┴──────┴──┴───┴────────┴───────┘
 附表六：警方於99年4月1日在臺北縣淡水鎮○市○路○段166號
         地下室所扣得之物品
┌─┬──────┬──┬───┬────────┬───────┐
│編│扣押物品名稱│數量│所有人│物品用途        │備註          │
│號│            │    │      │                │              │
├─┼──────┼──┼───┼────────┼───────┤
│1 │車號5C-2937 │1部 │賴怡瑩│供詐欺集團成員代│以本案詐欺所得│
│  │國瑞牌自用小│    │      │步之用。        │款項所購入之物│
│  │客貨車（引擎│    │      │                │。            │
│  │號碼0000000 │    │      │                │              │
│  │號）        │    │      │                │              │
└─┴──────┴──┴───┴────────┴───────┘
 附表七：本案宣告沒收之物
┌────────────────────────────────┐
│附表二編號1至25（不含現金新臺幣4萬3500元）、27至39所示之物，及附│
│表三編號2、3、5至8所示之物。                                    │
└────────────────────────────────┘
 附表八：警方於99年5月17日下午4時許在臺北縣永和市○○街
         16號永和分局偵查隊辦公室所扣得之物品
┌─┬──────┬──┬───┬────────┬───────┐
│編│扣押物品名稱│數量│所有人│物品用途        │備註          │
│號│            │    │      │                │              │
├─┼──────┼──┼───┼────────┼───────┤
│1 │隨身碟      │2個 │陳志華│不詳。          │無證據證明供本│
│  │            │    │      │                │案犯罪所用或犯│
│  │            │    │      │                │罪所得之物。  │
├─┼──────┼──┼───┼────────┼───────┤
│2 │派令等文件  │8張 │陳志華│不詳。          │無證據證明供本│
│  │            │    │      │                │案犯罪所用或犯│
│  │            │    │      │                │罪所得之物。  │
└─┴──────┴──┴───┴────────┴───────┘
 附表九：警方於99年6月10日下午1時許在臺北縣淡水鎮○○街
         85巷45號7樓所扣得之物品
┌─┬──────┬──┬───┬────────┬───────┐
│編│扣押物品名稱│數量│所有人│物品用途        │備註          │
│號│            │    │      │                │              │
├─┼──────┼──┼───┼────────┼───────┤
│1 │信用卡      │5張 │陳姿蓉│不詳。          │無證據證明供本│
│  │            │    │      │                │案犯罪所用或犯│
│  │            │    │      │                │罪所得之物。  │
├─┼──────┼──┼───┼────────┼───────┤
│2 │金融存摺簿  │8本 │陳姿蓉│不詳。          │無證據證明供本│
│  │            │    │      │                │案犯罪所用或犯│
│  │            │    │      │                │罪所得之物。  │
├─┼──────┼──┼───┼────────┼───────┤
│3 │金融聯合徵信│1本 │陳姿蓉│不詳。          │無證據證明供本│
│  │中心回覆書  │    │      │                │案犯罪所用或犯│
│  │            │    │      │                │罪所得之物。  │
├─┼──────┼──┼───┼────────┼───────┤
│4 │保險單      │1份 │陳姿蓉│不詳。          │無證據證明供本│
│  │            │    │      │                │案犯罪所用或犯│
│  │            │    │      │                │罪所得之物。  │
├─┼──────┼──┼───┼────────┼───────┤
│5 │便條資料    │3張 │陳姿蓉│不詳。          │無證據證明供本│
│  │            │    │      │                │案犯罪所用或犯│
│  │            │    │      │                │罪所得之物。  │
├─┼──────┼──┼───┼────────┼───────┤
│6 │便條本      │1本 │陳姿蓉│不詳。          │無證據證明供本│
│  │            │    │      │                │案犯罪所用或犯│
│  │            │    │      │                │罪所得之物。  │
├─┼──────┼──┼───┼────────┼───────┤
│7 │ACER筆電保固│1本 │陳姿蓉│不詳。          │無證據證明供本│
│  │說明書      │    │      │                │案犯罪所用或犯│
│  │            │    │      │                │罪所得之物。  │
└─┴──────┴──┴───┴────────┴───────┘
附錄論罪科刑法條：
刑法第三百三十九條第一項
意圖為自己或第三人不法之所有，以詐術使人將本人或第三人之
物交付者，處五年以下有期徒刑、拘役或科或併科一千元以下罰
金。